# 台资的内地企业采用台湾会计系统,按台湾会计准则做账可以吗?

提问人：rgq 时间：2012-04-19 11:16:57
是否违反会计制度或会计准则的规定？

回答人：chenyiwei
《会计法》第十三条：“会计凭证、会计帐簿、财务会计报告和其他会计资料，必须符合国家统一的会计制度的规定。使用电子计算机进行会计核算的，其软件及其生成的会计凭证、会计帐簿、财务会计报告和其他会计资料，也必须符合国家统一的会计制度的规定。”第十六条：“各单位发生的各项经济业务事项应当在依法设置的会计帐簿上统一登记、核算，不得违反本法和国家统一的会计制度的规定私设会计帐簿登记、核算。”第二十五条：“公司、企业必须根据实际发生的经济业务事项，按照国家统一的会计制度的规定确认、计量和记录资产、负债、所有者权益、收入、费用、成本和利润。”
因此，直接按照台湾的会计准则设置科目体系和进行日常核算，是不符合《会计法》的上述规定的。
关于能否使用台湾的会计软件进行会计核算的问题，只要该软件符合当地对会计电算化的管理规定的（例如上海的沪财会[2002]41号文），应当是允许的。但会计档案的保存应符合《会计档案管理办法》和《会计基础工作规范》的规定。并且原则上该会计系统的服务器应设置在境内。